臺灣基隆地方法院刑事裁定　　　　　　 100年度聲減字第15號
聲　請　人　臺灣基隆地方法院檢察署檢察官
受　刑　人　簡謝發
上列聲請人因受刑人數罪併罰有二裁判以上，聲請減刑暨定其應
執行之刑（100年度聲減字第14號），本院裁定如下：
    主  文
簡謝發所犯如附表編號第１號所示之罪，減為如附表「減刑後刑
期」欄所示之刑，如易科罰金，以銀元佰元即新臺幣玖佰元折
算壹日。就附表編號第１號經減刑後之刑期與附表編號第２號所
列已減刑之罪所處之刑，應執行有期徒刑月，如易科罰金，以
銀元佰元即新臺幣玖佰元折算壹日。
    理  由
一、聲請意旨略以：受刑人簡謝發於附表所列日期犯如附表所列
    之罪，經如附表所列之法院判處如附表所列之刑確定在案。
    查其所犯上開各罪，犯罪時間均在中華民國96年4 月24日以
    前，所犯如附表所列之罪，核與中華民國九十六年罪犯減刑
    條例第2 條第1 項第3 款規定相符（其中附表編號第２號之
    罪，業經臺灣基隆地方法院100 年度基簡字第608 號判決諭
    知減刑），應依同條例第8 條第1 項、第10條第1 項規定聲
    請裁定減刑及定其應執行之刑等語。
二、按中華民國九十六年罪犯減刑條例（下稱減刑條例）第10條
    第1 項已明定：「裁判確定前犯數罪均應減刑而未定執行刑
    者，就各罪依第2 條、第4 條、第6 條至第8 條規定減刑後
    ，適用刑法第51條定其應執行之刑。」又被告犯應併合處罰
    之數罪，經法院分別判處有期徒刑確定，並依檢察官之聲請
    ，以裁定定其數罪之應執行刑確定，該數罪是否執行完畢，
    係以所定之刑是否全部執行完畢為斷。其在未裁定前已先執
    行之有期徒刑之罪，因嗣後合併他罪定應執行刑之結果，檢
    察官所換發之執行指揮書，係執行應執行刑，其前已執行之
    有期徒刑部分，僅應予扣除，不能認為已執行完畢（最高法
    院97年度台非字第282 號、94年度台非字第249 號、91年度
    台非字第328 號判決意旨可資參照）。又數罪併罰之數罪，
    因檢察官未及聲請定應執行刑，其中一罪已執行完畢，若檢
    察官及時聲請法院定應執行刑，只要定執行刑未全部執行完
    畢，該數罪即未全部執行完畢，均應減刑之（臺灣高等法院
    96年7 月11日第三次刑事庭庭長會議決議第2 號意旨參照）
    。
三、經查：受刑人簡謝發所犯如附表所示二罪，經本院先後判處
    如附表所示之刑，均已確定在案，且均屬裁判確定前所犯應
    併合處罰之數罪，各罪之犯罪時間均係於96年4 月24日前，
    且如附表編號第１號所示之賭博罪復核無減刑條例所列不得
    減刑之情形等情，此有如附表所示之判決及臺灣高等法院被
    告前案紀錄表各1 份在卷可稽，堪信屬實。而如附表編號第
    １號所示賭博罪所處之刑，固已「形式上」予以執行，惟該
    罪與如附表編號第２號所示之使大陸地區人民非法進入臺灣
    地區罪，既屬裁判確定前所犯之數罪而得併合處罰，揆諸前
    揭說明，聲請人以受刑人所犯上開之罪符合減刑條例第2 條
    第1 項第3 款之規定，依同條例第8 條第1 項、第10條第 1
    項規定向本院聲請定應執行刑，於法有據。本院審核認其聲
    請為正當，爰酌定其應執行刑如主文所示。
四、另刑法第41條易科罰金之折算標準及刑法第51條定應執行刑
    之規定雖於94年2 月2 日修正公布，並於95年7 月1 日施行
    ，然依減刑條例之減刑裁定，係按原判決之宣告刑而減之，
    並非重新判決，故是否准於易科罰金、易科罰金之折算標準
    及於減刑裁定並定應執行刑時，均應依原判決時所應適用是
    否准予易科罰金、其折算標準及定應執行刑之法律規定定之
    ，不生新舊法比較適用之問題。又如各罪經諭知易科罰金及
    定應執行刑之折算標準雖屬不同，惟因定執行刑之立法意旨
    ，一方面係為執行刑之便利，他方面係為受刑人之利益，併
    參酌法院辦理96年減刑案件應行注意事項第34點之規定，應
    擇最有利之標準，諭知為易科罰金及定應執行刑之折算標準
    。是本件應適用被告行為時之舊法即依修正前第51條第5 款
    定其應執行刑；修正前刑法第41條第1 項前段、修正前罰金
    罰鍰提高標準條例第2 條、現行法規所定貨幣單位折算新臺
    幣標準第2 條之規定，諭知以銀元300 元即新臺幣900 元折
    算1 日為易科罰金之折算標準，附此敘明。
五、依中華民國96年罪犯減刑條例第2 條第1 項第3 款、第8 條
    第1 項、第9 條、第10條第1 項，（94年2 月2 日修正前）
    刑法第41條第1 項前段、第51條第5 款，廢止前罰金罰鍰提
    高標準條例第2 條，現行法規所定貨幣單位折算新臺幣條例
    第2 條，裁定如主文。
中    華    民    國   100    年    7     月    27    日
                  刑事第三庭  法  官  張婷妮
以上正本證明與原本無異。
對於本件裁定如有不服，應於收受送達後5日內，向本院提出抗
告書狀，敘述抗告之理由，抗告於臺灣高等法院。
中    華    民    國   100    年    7     月    27    日
                              書記官  連懿婷
【附表】受刑人簡謝發減刑及定應執行之刑案件一覽表
┌───────┬────────────────┬────────────────┐
│  編      號  │               １               │               ２               │
├───────┼────────────────┼────────────────┤
│  罪      名  │              賭博              │ 使大陸地區人民非法進入臺灣地區 │
├───────┼────────────────┼────────────────┤
│  宣  告  刑  │有期徒刑3 月，如易科罰金，以銀元│有期徒刑4 月，已減為有期徒刑2 月│
│              │300 元折算1 日。                │，如易科罰金，以銀元300 元即新臺│
│              │                                │幣900 元折算1 日。              │
├───────┼────────────────┼────────────────┤
│  所 犯 法 條 │刑法第268 條（聲請書誤載為刑法第│修正前臺灣地區與大陸地區人民關係│
│              │368 條）                        │條例第79條第1 項（聲請書誤載為刑│
│              │                                │法第216 條）                    │
├───────┼────────────────┼────────────────┤
│  犯 罪 日 期 │   92年12月5 日至92年12月6 日   │   89年1 月7 日至89年6 月15日   │
├───────┼────────────────┼────────────────┤
│偵 查（自 訴）│臺灣基隆地方法院檢察署92年度偵字│臺灣基隆地方法院檢察署100 年度偵│
│機關年度及案號│第4002號                        │緝字第86號                      │
├───┬───┼────────────────┼────────────────┤
│最  後│法  院│        臺灣基隆地方法院        │        臺灣基隆地方法院        │
│事實審├───┼────────────────┼────────────────┤
│法  院│案  號│       93年度基簡字第68號       │      100 年度基簡字第608 號    │
│      ├───┼────────────────┼────────────────┤
│      │判  決│          93年2 月12日          │          100 年5 月6 日        │
│      │日  期│                                │                                │
├───┼───┼────────────────┼────────────────┤
│確  定│法  院│        臺灣基隆地方法院        │        臺灣基隆地方法院        │
│判  決├───┼────────────────┼────────────────┤
│      │案  號│       93年度基簡字第68號       │      100 年度基簡字第608 號    │
├───┴───┼────────────────┼────────────────┤
│ 判決確定日期 │          93年3 月17日          │          100 年6 月13日        │
├───────┼────────────────┼────────────────┤
│合於中華民國96│            應予減刑            │             已減刑             │
│年罪犯減刑條例│                                │                                │
├───────┼────────────────┼────────────────┤
│  減刑後刑期  │有期徒刑1 月15日，如易科罰金，以│有期徒刑2 月，如易科罰金，以銀元│
│              │銀元300 元即新臺幣900 元折算1 日│300 元即新臺幣900 元折算1 日。  │
│              │。                              │                                │
└───────┴────────────────┴────────────────┘